【裁判字號】    95,訴,246
【裁判日期】    950725
【裁判案由】    毒品危害防制條例
【裁判全文】
臺灣宜蘭地方法院刑事判決               95年度訴字第246號
    公  訴  人  臺灣宜蘭地方法院檢察署檢察官
    被      告  甲○○
上列被告因毒品危害防制條例案件，經檢察官提起公訴（九十五
年度毒偵字第六二四號）暨移送併辦（九十五年度毒偵字第六四
七號、九十五年度毒偵字第七０九號），本院合議庭裁定由受命
法官獨任進行簡式審判程序，爰不經通常程序判決如下：
    主  文
甲○○連續施用第一級毒品，累犯，處有期徒刑壹年。
    事  實
一、甲○○前因施用毒品案件，經本院依臺灣宜蘭地方法院檢察
    署檢察官之聲請，二次裁定送觀察、勒戒後，均認無繼續施
    用毒品傾向，分別於民國九十年七月二十日及九十一年四月
    十一日觀察、勒戒執行完畢釋放，並經該署檢察官先後於九
    十年七月二十日以九十年度毒偵字第一００二號，及於九十
    一年四月十二日以九十一年度毒偵緝字第一０號、九十一年
    度毒偵字第二三五號為不起訴處分。嗣其又因施用第一級毒
    品海洛因（下稱海洛因）及第二級毒品安非他命（下稱安非
    他命）之案件，再經本院依該署檢察官之聲請，裁定令其入
    戒治處所施以強制戒治，並據該署檢察官提起之公訴，於九
    十二年三月三十一日以九十一年度訴字第三八０號判決處有
    期徒刑十月，同年四月十四日確定後，復因施用海洛因之案
    件，經本院於九十三年七月二十八日以九十三年度訴字第二
    六０號判決處有期徒刑一年，同年八月十六日確定，經接續
    執行後，於九十四年六月八日刑期假釋出監，九十五年一月
    三十一日縮刑期滿未經撤銷假釋而執行完畢。詎其再因施用
    海洛因之案件，經本院於九十五年四月六日以九十五年度訴
    字第八一號判決處有期徒刑十月，同年五月二十二日撤回上
    訴確定後，仍不知悛悔，猶基於施用第一級毒品海洛因抵癮
    之概括犯意與同時施用海洛因與安非他命之抵癮之犯意，先
    於九十五年五月八日十八時許，在其位於宜蘭縣宜蘭市○○
    路四六０號住處施用海洛因一次，再於同年月二十六日某時
    許在其前開住處，將海洛因及安非他命攙混一起同時施用一
    次。嗣於九十五年五月九日十一時五十分許及同年月二十七
    日十七時許，經警通知及在宜蘭縣員山鄉○○路宜蘭憲兵隊
    前遭警查獲後採尿送鑑，始悉上情。
二、案經臺灣宜蘭地方法院檢察署檢察官自動檢舉偵查起訴。
    理  由
一、上開事實，業據被告甲○○到庭供認不諱，復有慈濟大學濫
    用藥物檢驗中心出具，呈嗎啡陽性反應之檢驗總表二份在卷
    可稽，堪認其自白咸與真實相符，皆可採憑。又其前因施用
    毒品案件，經本院依臺灣宜蘭地方法院檢察署檢察官之聲請
    ，二次裁定送觀察、勒戒後，均認無繼續施用毒品傾向，分
    別於九十年七月二十日及九十一年四月十一日觀察、勒戒執
    行完畢釋放，並經該署檢察官先後於九十年七月二十日以九
    十年度毒偵字第一００二號，及於九十一年四月十二日以九
    十一年度毒偵緝字第一０號、九十一年度毒偵字第二三五號
    為不起訴處分。嗣其又因施用海洛因及安非他命之案件，再
    經本院依該署檢察官之聲請，裁定令其入戒治處所施以強制
    戒治，並據該署檢察官提起之公訴，於九十二年三月三十一
    日以九十一年度訴字第三八０號判決處有期徒刑十月，同年
    四月十四日確定後，復因施用海洛因之案件，經本院於九十
    三年七月二十八日以九十三年度訴字第二六０號判決處有期
    徒刑一年，同年八月十六日確定，經接續執行後，於九十四
    年六月八日刑期假釋出監，九十五年一月三十一日縮刑期滿
    未經撤銷假釋而執行完畢。詎其再因施用海洛因之案件，經
    本院於九十五年四月六日以九十五年度訴字第八一號判決處
    有期徒刑十月，同年五月二十二日撤回上訴確定等情，則有
    臺灣高等法院被告全國前案紀錄表各一份存卷足考。本件事
    證已臻明確，被告所為各該犯行咸堪認定，均應依法論科。
二、核被告甲○○之所為，係犯毒品危害防制條例第十條第一項
    、第二項之施用第一級、第二級毒品罪。其施用前持有海洛
    因及安非他命之低度行為，皆各為其施用之高度行為所吸收
    ，均不另論罪。又被告行為後，刑法及刑法施行法業於九十
    四年二月二日經總統以華總一義字第０九四０００一四九０
    一號令修正公布，並於九十五年七月一日施行（下稱修正後
    刑法）施行，是參酌最高法院九十五年五月二十三日刑事庭
    第八次會議決議，修正後刑法第二條第一項之規定，係規範
    行為後法律變更所生新舊法律比較適用之準據法，於修正後
    刑法施行後，應適用修正後刑法第二條第一項之規定，為「
    從舊從輕」之比較。另於比較時應就罪刑有關之共犯、未遂
    犯、想像競合犯、牽連犯、連續犯、結合犯，以及累犯加重
    、自首減輕暨其他法定加減原因（如身分加減）與加減比例
    等一切情形，本於統一性及整體性原則，綜其全部罪刑之結
    果而為比較。從而，本案涉及法律變更之部分，即修正前刑
    法第五十六條連續犯、修正前刑法第五十五條前段想像競合
    犯及累犯等規定，經比較修正前後刑法，因修正後刑法並未
    較有利於被告，爰依修正後刑法第二條第一項之規定，適用
    行為時之法律，先此敘明。被告甲○○先後施用海洛因抵癮
    之行為，時間緊接，方法相同且觸犯構成要件相同之罪，顯
    係基於概括犯意反覆為之，應依修正前刑法第五十六條連續
    犯之規定加重其刑。又其於九十五年六月二十七日某時許將
    海洛因及安非他命攙混一起同時施用之行為，乃以一行為同
    時觸犯連續施用第一級毒品罪及施用第二級毒品罪，應依修
    正前刑法第五十五條前段想像競合犯之規定，從一重之連續
    施用第一級毒品罪處斷。公訴人移送併辦意旨部分，因與起
    訴事實間具有修正前刑法連續犯及想像競合犯之裁判上一罪
    關係如前述，自為起訴效力所及，本院應併予審究，附此敘
    明。末查，被告前因施用海洛因及安非他命之案件，經本院
    於九十二年三月三十一日以九十一年度訴字第三八０號判決
    處有期徒刑十月，同年四月十四日確定後，復因施用海洛因
    之案件，經本院於九十三年七月二十八日以九十三年度訴字
    第二六０號判決處有期徒刑一年，同年八月十六日確定，經
    接續執行後，於九十四年六月八日刑期假釋出監，九十五年
    一月三十一日縮刑期滿未經撤銷假釋而執行完畢等情，已詳
    前述，茲於有期徒刑執行完畢後五年內再本件有期徒刑以上
    之二罪，應依修正前刑法第四十七條累犯之規定予以加重其
    刑，並依法遞加重之。審酌被告歷經觀察、勒戒及強制戒治
    之戒毒程序與刑罰之科處及執行後，仍未見其確實戒斷毒癮
    ，猶一再施用毒品抵癮，實有對之處以較長刑期俾以隔離戒
    毒，惟念其坦承犯行，態度尚佳，再參酌其犯罪動機、目的
    、手段及造成社會潛在侵害程度等一切情狀，量處如主文所
    示之刑，以示警懲。
據上論斷，應依刑事訴訟法第二百九十九條第一項前段，毒品危
害防制條例第十條第一項、第二項，刑法第十一條前段、刑法第
二條第一項前段、修正前刑法第五十六條、修正前刑法第五十五
條前段、修正前刑法第四十七條，判決如主文。
本案經檢察官賴慶祥到庭執行職務
中    華    民    國    95    年    7     月    25    日
                  刑事第三庭法  官  陳嘉年
以上正本證明與原本無異。
如不服本判決應於收受本判決後10日內向本院提出上訴書狀，其
未敘述上訴理由者，並得於提起上訴後10日內向本院補提理由書
狀(均須按他造當事人之人數附繕本)「切勿逕送上級法院」。
                            書記官  林嘉萍
中    華    民    國    95    年    7     月    26    日
附錄本案論罪科刑法條全文
修正後毒品危害防制條例第十條第一項、第二項
施用第一級毒品者，處六月以上五年以下有期徒刑。
施用第二級毒品者，處三年以下有期徒刑。


司法院資訊處製作；財團法人民間司法改革基金會備份。
